臺灣高等法院臺中分院刑事判決
111年度上訴字第672號

上  訴  人  臺灣彰化地方檢察署檢察官 
被      告  林恒松
指定辯護人  本院公設辯護人  陳秋靜  
被      告  林建宇
上  一  人
選任辯護人  馬惠怡律師（法扶律師）
上列上訴人因被告等違反毒品危害防制條例等案件，不服臺灣彰
化地方法院110年度訴字第509號中華民國110年12月21日第一審
判決（起訴案號：臺灣彰化地方檢察署108年度偵字第11992號、
109年度偵字第1671號），提起上訴，本院判決如下：
    主  文
上訴駁回。
    事實及理由
一、審判範圍之說明：
  ㈠按刑事訴訟法第348條於民國110年6月16日修正公布、同年月
    18日生效施行，修正前規定：「（第1項）上訴得對於判決
    之一部為之；未聲明為一部者，視為全部上訴。（第2項）
    對於判決之一部上訴者，其有關係之部分，視為亦已上訴。
    」，修正後則規定：「（第1項）上訴得對於判決之一部為
    之。（第2項）對於判決之一部上訴者，其有關係之部分，
    視為亦已上訴。但有關係之部分為無罪、免訴或不受理者，
    不在此限。（第3項）上訴得明示僅就判決之刑、沒收或保
    安處分一部為之。」，刑事訴訟法施行法第7條之13並規定
    ：「中華民國110年5月31日修正通過之刑事訴訟法施行前，
    已繫屬於各級法院之案件，於施行後仍適用修正前刑事訴訟
    法第348條規定；已終結或已繫屬於各級法院而未終結之案
    件，於施行後提起再審或非常上訴者，亦同。」。而於110
    年6月18日刑事訴訟法第348條修正施行前已繫屬於第一審或
    第二審法院之案件，在修正施行後始因上訴而繫屬於第二審
    或第三審法院者，應適用修正後規定以定其上訴範圍（最高
    法院刑事大法庭110年度台上大字第5375號裁定意旨參照）
    。查本案檢察官起訴繫屬原審法院之時間，雖在刑事訴訟法
    第348條規定修正施行之前，然檢察官之上訴，既係在刑事
    訴訟法第348條修正施行後之111年3月16日繫屬本院，依上
    說明，本案檢察官之上訴範圍，應依修正後刑事訴訟法第34
    8條之規定而為判斷。
  ㈡又修正刑事訴訟法第348條第3項規定立法理由指明：為尊重
    當事人設定攻防之範圍，並減輕上訴審審理之負擔，容許上
    訴權人僅針對刑、沒收或保安處分一部提起上訴，其未表明
    上訴之認定犯罪事實部分，則不在第二審之審判範圍。如為
    數罪併罰之案件，亦得僅針對各罪之刑、沒收、保安處分或
    對併罰所定之應執行刑、沒收、保安處分，提起上訴，其效
    力不及於原審所認定之各犯罪事實，此部分犯罪事實不在上
    訴審審查範圍，故有關刑之宣告部分，依據現行法律之規定
    ，已得不隨同其犯罪事實、而得以單獨成為上訴之標的，且
    於被告明示僅就刑上訴時，第二審法院即不再就原審法院所
    認定之犯罪事實及罪名為審查，而應以原審法院所認定之犯
    罪事實及罪名，作為論認原審宣告刑妥適與否之判斷基礎。
    查臺灣彰化地方檢察署檢察官所出具之111年上字第4號上訴
    書之記載係認原審判決量刑及定執行刑偏低而提上訴，檢察
    官於本院準備程序中亦陳稱：原審判決量刑不當，有過輕之
    情形，其餘詳如上訴書所載等語（見本院卷第166頁），復
    於本院審理中陳明：僅就被告2人刑度及定執行刑部分提起
    上訴，亦未及於沒收部分等語（見本院卷第344頁)。堪認檢
    察官提起本件上訴未對原判決之犯罪事實、罪名及沒收部分
    聲明不服，參諸前揭說明，本院僅須就原判決關於被告林恒
    松、林建宇所宣告之「刑」有無違法不當進行審理；至於原
    判決關於被告林恒松、林建宇之犯罪事實、罪名認定、沒收
    及其證據取捨（本案並未諭知保安處分），既與刑之判斷尚
    屬可分，且不在檢察官明示上訴範圍之列，即非本院所得論
    究。則本院自應以原審所認定之被告林恒松、林建宇犯罪事
    實及罪名為前提，據以衡量檢察官就量刑結果不服之上訴理
    由是否可採，合先敘明。
二、原判決所認定之犯罪事實及論罪：
　㈠原判決所認定之犯罪事實：
　⒈林恒松、林建宇均知悉海洛因、甲基安非他命分別為第一級
    毒品、第二級毒品，依法不得持有、販賣，竟共同意圖營利
    ，基於販賣第一、二級毒品之犯意，分別為下列行為：
　①推由林恒松出面，於附表一所示時間、地點，以所示之方式
    ，販賣海洛因給所示之人。
　②推由林建宇出面，於附表二所示時間、地點，以所示之方式
    ，販賣海洛因給所示之人。
  ③推由林建宇出面，分別於附表三所示時間、地點，以所示之
    方式，販賣甲基安非他命給陳元龍。
  ⒉林恒松明知甲基安非他命業經行政院衛生福利部公告列為禁
    藥管理，屬藥事法規範之禁藥，且為第二級毒品，未經許可
    不得轉讓，竟基於轉讓禁藥甲基安非他命之犯意，於附表四
    所示之時間、地點，無償轉讓予張家銘。
  ㈡原判決所認定之被告所犯罪名及其論罪部分：
  ⒈新舊法比較：被告林恒松、林建宇於本案販賣第一、二級毒
    品行為後，毒品危害防制條例第4條第1項、第2項業經修正
    ，且於109年7月15日公布施行，該次修法，除提高罰金刑外
    ，販賣第二級毒品罪之自由刑亦有增加，經比較新舊法，以
    舊法對被告有利，依據刑法第2條第1項前段，自應適用修正
    前之規定。又同條例第17條第2項偵審自白減輕其刑之規定
    ，雖然立法者在上揭修法中，將減輕其刑之要件限縮，修正
    為：「歷次審判中均自白者」，修正後要件較為嚴苛。綜上
    ，應整體適用修法前之規定。
　⒉核被告林恒松、林建宇如附表一、二所示所為，均係犯修正
    前毒品危害防制條例第4條第1項之販賣第一級毒品罪；如附
    表三所示所為，則係犯修正前毒品危害防制條例第4條第2項
    之販賣第二級毒品罪；被告林恒松如附表四所示所為，則係
    犯藥事法第83條第1項轉讓禁藥罪。
  ⒊被告林恒松、林建宇就附表一至三所示犯行，有犯意聯絡與
    行為分擔，應為共同正犯。
  ⒋被告林恒松、林建宇持有第一級毒品、第二級毒品之低度行
    為，應為嗣後之販賣毒品、轉讓禁藥（毒品）等高度行為所
    吸收，均不另論罪。
  ⒌被告林恒松、林建宇所犯前揭各罪，犯意各別、行為互異，
    應分論併罰。
三、刑之加重、減輕事由　
  ㈠被告林建宇前於101年間，因施用毒品等案件，分別經判處應
    執行有期徒刑1年6月、有期徒刑1年確定，並與前開案件接
    續執行，經接續執行，而於104年8月21日縮短刑期假釋出監
    ，假釋期間並付保護管束，迄於104年10月22日期滿未經撤
    銷，視為執行完畢等情，此有臺灣高等法院被告前案紀錄表
    在卷可佐，其於前案執行完畢後，5年以內故意再犯本件有
    期徒刑以上之罪，符合刑法第47條第1項累犯之構成要件，
    就法定刑最高度刑部分，自應依法加重其刑，就最低度法定
    本刑部分，依據司法院大法官釋字第775號解釋意旨，考量
    被告林建宇所犯之前案，均為施用毒品罪，且入監服刑，當
    已深知毒品所生之危害，竟再犯本案販賣毒品犯行，已使毒
    品向外擴散，予以加重最低度本刑，並無罪刑不相當之情形
    ，自應依法加重最低度本刑（法定刑為死刑、無期徒刑部分
    ，依法不得加重）。
  ㈡關於偵審自白之適用：
　⒈附表二編號5購毒者洪政邦部分，檢察官於偵查中並未訊問此
    部分之犯罪事實，導致被告林恒松、林建宇無從在檢察官訊
    問時有自白之機會，業已影響其可能得受減刑寬典處遇之機
    會與權益，無異剝奪其訴訟防禦權，自與憲法第8條所要求
    並保障之正當法律程序規範意旨有違，從而，就此例外情況
    ，祇要審判中自白，仍有毒品危害防制條例第17條第2項減
    刑寬典之適用，俾符合該條項規定之規範目的（最高法院10
    0年度台上字第654號判決意旨參照）。
　⒉被告林恒松於偵查中及原審審理中，已就附表一至三所示之
    犯行自白在案，應依毒品危害防制條例第17條第2項之規定
    ，減輕其刑。
　⒊附表三購毒者陳元龍部分，被告林建宇於偵查中坦承附表三
    編號1之犯行，其於偵查中之羈押訊問程序，亦坦承附表三
    編號2之犯行，且於原審審理中對於此部分之犯行自白在案
    ，亦應依毒品危害防制條例第17條第2項之規定，減輕其刑
    。
　⒋就被告林建宇所涉及之其餘販毒犯行部分，其於偵查中、原
    審審理中均坦承與同案被告林恒松為本案共同販毒犯行，應
    依據上開規定予以減輕其刑。
　⒌被告林恒松所犯如附表四所示之轉讓禁藥罪，亦於偵查及本
    院審理時自白犯行，仍有毒品危害防制條例第17條第2項規
    定之適用，自應減輕其刑（最高法院109年度台上字第4243
    號刑事判決意旨參照）。
　㈢按毒品危害防制條例第17條第1項所稱「供出毒品來源，因而
    查獲其他正犯或共犯者」，係指被告供出毒品來源之有關資
    料，諸如前手之姓名、年籍、住居所、或其他足資辨別之特
    徵等，使調查或偵查犯罪之公務員因而對之發動調查或偵查
    並破獲者而言。本案係經由被告林恒松所持用之門號實施通
    訊監察，發現被告林恒松確有販賣毒品之事實，且有招募同
    案共犯林建宇共同販賣毒品侔利，經數月監察蒐證，檢具卷
    證報請臺灣彰化地方檢察署檢察官核發拘票及採尿許可鑑定
    書，及經法院核發搜索票執行收網行動而查獲，被告林恒松
    警詢時指證毒品來源為鄭安保，惟被告林恒松手機經還原並
    無鄭安保對話紀錄，供述之時間、地點及對象身分年籍資料
    無從追查，故無其他證據可資證明鄭安保販毒與林恒松。另
    被告林恒松係於108年11月12日18時50分在臺中市○區○○街00
    0號地下Κ5停車場出口為警逮捕，被告林建宇於108年11月 1
    3日0時50分在彰化縣○○市○○○街0號前由警方逮捕，被告林恒
    松所述上游鄭安保無法查緝到案，另被告林建宇販賣毒品上
    游為被告林恒松等情，有臺灣彰化地方檢察署111年5月9日
    彰檢秀速109偵1671字第1119019369號函、彰化縣警察局彰
    化分局111年5月5日彰警分偵字第1110019427號函附之職務
    報告書、彰化縣警察局彰化分局刑事案件報告書等（見本院
    卷第207至333頁）在卷可憑。是被告林恒松指訴之毒品來源
    鄭安保並未經警查獲，另被告林建宇在其查獲前即因實施通
    訊監察得知其與被告林恒松共同販賣毒品犯行，被告2人並
    無供出毒品來源因而查獲其他共犯或正犯之情事，自無從依
    毒品危害防制條例第17條第1項減輕或免除其刑。
　㈣刑法第59條適用部分：
　⒈毒品危害防制條例制定之目的，係為防制毒品危害，維護國
    民身心健康，販賣第一級毒品罪之法定刑為：「死刑或無期
    徒刑」（自由刑部分），罪責極重，若未區分行為人販賣毒
    品之數量、目的及所造成之危害，一律處以重刑，自非罰其
    所當罰之刑事政策之目的，亦非為阻絕毒害唯一方法，本案
    被告林恒松、林建宇所出售之海洛因，數量不多，與「大盤
    」、「中盤」之販毒者相較，犯罪情節具有重大之差異，若
    處以最低刑15年有期徒刑（依法減輕其刑後），實屬情輕法
    重，過於嚴苛，爰就被告林恒松、林建宇所犯如附表一、二
    所示之各次販賣第一級毒品犯行，均依刑法第59條之規定，
    酌量減輕其刑，且依法遞減之。被告林建宇部分因同時有加
    重及減輕事由，依法先加重後遞減之（法定刑為死刑、無期
    徒刑部分，僅遞減輕之）。
　⒉至於被告林恒松、林建宇所犯之販賣第二級毒品罪部分，已
    經依毒品危害防制條例第17條第2項減輕其刑，刑度已經大
    幅度降低，本案並無其他情輕法重、犯罪之情狀顯可憫恕之
    情形，核與刑法第59條之要件不合，自無法依據該條之規定
    減輕其刑。
四、上訴理由之論斷：
  ㈠檢察官上訴意旨略以：量刑之輕重，固屬事實審法院得依職
    權自由裁量之事項，惟仍應受比例原則及公平原則之限制，
    否則其判決即非適法。刑事審判旨在實現刑罰權分配的正義
    ，故法院對有罪被告之科刑，應符合罪刑相當之原則，使輕
    重得宜，罰當其罪，以契合社會之法律感情，此所以刑法第
    57條明定科刑時應審酌一切情狀，尤應注意該條各款所列事
    項以為科刑輕重之標準。又現行刑法第51條第5款之修正理
    由略以：「...為兼顧數罪併罰與單純數罪之區別及刑罰衡
    平原則，本款對於有期徒刑合併定應執行之上限應予提高，
    爰酌予提高至30年，以資平衡」。故法院於定應執行刑時，
    對於越嚴重的利益侵害，即應處以越嚴苛之刑罰，始與犯罪
    行為人應負之責任相當，如所定之應執行刑偏低，無法反應
    重罪之不法內涵，即有裁量不當之違法。本件被告林恒松所
    為之12次共同販賣第一級毒品海洛因及2次共同販賣第二級
    毒品甲基安非他命之犯行，宣告刑共計有期徒刑106年4月；
    被告林建宇所為之12次共同販賣第一級毒品海洛因及2次共
    同販賣第二級毒品甲基安非他命之犯行，宣告刑共計有期徒
    刑99年4月，惟原審對被告林恒松僅宣告有期徒刑10年2月之
    應執行刑、對被告林建宇僅宣告有期徒刑8年10月之應執行
    刑，不及合計宣告刑之十分之一，屬於極低度量刑，雖不違
    反法律之外在界限，但量刑上對被告2人給予過度的刑罰折
    扣，無法彰顯販賣毒品之嚴重性與危害性，致未能貫徹刑法
    量刑公平正義之理念，未能妥適運用比例原則，其適用法律
    尚有違誤等語。 
　㈡按刑之量定，係法院就繫屬個案犯罪之整體評價，為事實審
    法院得依職權自由裁量之事項，故量刑判斷當否之準據，應
    就判決之整體觀察為綜合考量，不可摭拾其中片段，遽予評
    斷。苟其量刑已以行為人之責任為基礎，並斟酌刑法第57條
    各款所列情狀，在法定刑度內，酌量科刑，無顯然失當或違
    反公平、比例原則及罪刑相當原則者，亦無偏執一端，致明
    顯失出失入情形，即不得任意指為違法或不當（最高法院11
    0年度台上字第4370號刑事判決參照）。是就同一犯罪事實
    與情節，如別無其他加重或減輕之原因，下級審量定之刑，
    亦無過重或失輕之不當情形，則上級審法院對下級審法院之
    職權行使，原則上應予尊重。又刑法修正將連續犯規定予以
    刪除，考其立法目的，係基於刑罰公平原則考量，杜絕僥倖
    犯罪心理，並避免鼓勵犯罪之誤解，乃改採一行為一罪一罰
    。是定其應執行之刑期時，除仍應就各別刑罰規範之目的、
    輕重罪間體系之平衡、整體犯罪非難評價、各行為彼此間之
    偶發性、與被告前科之關聯性、各行為所侵害法益之專屬性
    或同一性、數罪對法益侵害之加重效應、罪數所反映之被告
    人格特性與犯罪傾向、社會對特定犯罪例如一再殺人或販毒
    行為處罰之期待等，為綜合判斷外，尤須參酌上開實現刑罰
    公平性，以杜絕僥倖、減少犯罪之立法意旨，為妥適之裁量
    （最高法院100年度台上字第5342號判決意旨參照）。法院
    就應併合處罰之數個有期徒刑宣告定其應執行刑時，不僅應
    遵守「以宣告各刑中之最長期為下限，各刑合併之刑期為上
    限，但最長不得逾30年」之外部性界限，更應受「比例原則
    、平等原則、責罰相當原則、重複評價禁止原則」等內部性
    界限之支配。具體言之，行為人所犯數罪倘屬相同之犯罪類
    型者，於併合處罰時其責任非難重複之程度較高，自宜酌定
    較低之應執行刑；換言之，行為人所犯數罪倘犯罪類型相同
    ，且其行為態樣、手段、動機均相似者，於併合處罰時其責
    任非難重複之程度較高，應宜酌定較低之應執行刑；反之，
    行為人所犯數罪各屬不同之犯罪類型者，於併合處罰時其責
    任非難重複之程度最低，當可酌定較高之應執行刑。從而，
    數罪併罰在定其應執行之刑之際，其考量過程，並非單純表
    示一種數罪刑度的總和而已。申言之，定執行之刑的宣告，
    應注意行為人從其犯數罪所反映的人格特性，及考量刑法目
    的相關刑事政策，妥為宣告。而刑法的功能中，除一般預防
    及特別預防之外，更重要的是行為人再社會化及具體的社會
    保護作用，否則加諸過度之刑罰於被告，徒僅造成責任報應
    ，去實現一個未知、抽象的正義。因此，必須考量刑罰手段
    的相當性，儘量選擇能使受刑人復歸社會生活之刑罰方法，
    不宜過度強調所謂一般預防的刑罰目的，此亦屬「內部界限
    」之意義。從而，數罪併罰之定應執行之刑，並非予犯罪行
    為人或受刑人不當之利益，相較於刑法第57條所定科刑時應
    審酌之事項係對一般犯罪行為之裁量，為定應執行刑之宣告
    ，乃對犯罪行為人本身及所犯各罪之總檢視，個案之裁量判
    斷，除非有全然喪失權衡意義或其裁量行使顯然有違比例、
    平等諸原則之裁量權濫用情形，即不得任意指其為違法；否
    則縱屬犯罪類型雷同，仍不得將不同案件裁量之行使比附援
    引為本案之量刑輕重比較，以視為判斷法官本於依法獨立審
    判之授權所為之量情裁奪有否裁量濫用之情事（最高法院10
    0年度台抗字第440號裁定、100年度台上字第21號判決意旨
    參照）。
　㈢經查：
　⒈原審判決已審酌被告林恒松尚在前案販賣第二級毒品假釋期
    間，且有多次犯罪前科，非但未能遠離毒品，竟再犯本案販
    賣毒品、轉讓禁藥（毒品）罪，助長毒品之散播，足見被告
    林恒松不知悔悟，此一法敵對意識的高度展現，構成本案行
    為主觀不法的重要內涵，自應在量刑充分考量，但斟酌被告
    林恒松於犯罪後坦承全部犯行，態度尚稱良好，而被告林恒
    松並非中低收入戶，另斟酌其陳明學歷高中肄業，未婚，沒
    有小孩，入監前跟父親同住，工作是臨時工，會碰毒品是因
    為跟以前吸毒的朋友又牽扯上，目前在執行毒品及詐欺車手
    案件，父親是重度智能障礙，親戚偶爾會去探望，請求從輕
    量刑等語之教育程度、生活狀況、犯罪動機及量刑意見，被
    告林恒松之辯護人請求從輕量刑之意見，公訴人對量刑並無
    意見，另斟酌本案各次販賣毒品之數量不多，被告林恒松為
    主要出售者，獲取大部分之販毒利益，不法內涵高於同案被
    告林建宇，自應在量刑予以充分評價等一切情狀，分別量處
    如附表一至四原審主文欄所示之刑。被告林建宇部分審酌前
    已有多次施用毒品前科，當知毒品成癮後戒斷不易，對施用
    者之身心健康、家庭與社會生活危害甚大，政府三令五申禁
    絕毒品交易，被告林建宇於前案執行完畢後，非但未能遠離
    毒品，竟仍犯本案販賣毒品犯行，助長毒品之散播，足見被
    告林建宇不知悔悟，此一法敵對意識的高度展現，構成本案
    行為主觀不法的重要內涵，自應在量刑充分考量，但斟酌被
    告林建宇於犯罪後坦承全部犯行，態度尚稱良好，其並非中
    低收入戶，且陳明學歷高中肄業，未婚，沒有小孩，入監前
    跟家人同住，工作是地質改造鑽探，月收入有新臺幣5、6萬
    元，會碰毒品是因為工作累需要提神，其父母年事已高，希
    望判輕一點等語之教育程度、生活狀況、犯罪動機及量刑意
    見，被告林建宇之辯護人請求從輕量刑之意見，公訴人對量
    刑並無意見，另斟酌各次販賣毒品之犯罪情節差異、被告林
    建宇為謀求施用毒品之利益，因而與被告林恒松共同販賣本
    案毒品，並將販毒所得如數交給被告林恒松，參與之情節比
    較輕微等一切情狀，分別量處如附表一至三原審主文欄所示
    之刑。是原審已本於被告2人之責任為基礎，綜合全案卷證
    資料，具體斟酌刑法第57條各款所規定之量刑因子，於量刑
    理由詳加說明，並無濫用量刑權限，亦無判決理由不備，或
    其他輕重相差懸殊等量刑有所失出或失入之違法或失當之處
    。
　⒉又原審判決就定應執行刑部分說明：刑法第50條、第51條並
    未明文規定在個案中應該如何量定應執行之刑，對此，認為
    數罪併罰案件定應執行刑之目的在於「罪責原則」及「特別
    預防」之考量，刑罰之一般預防功能，將使行為人淪為「警
    惕世人」的工具（手段），侵害人性尊嚴（刑罰的一般預防
    功能在於立法者所設定的法定刑的本身），不應該在量刑或
    定應執行刑予以考慮，而經過此一特別之量刑程序，方能充
    分反應各行為整體之不法內涵，進而進行充分且不過度的罪
    責評價，尤其是各宣告刑對於行為人的刑罰意義，也應該充
    分考量行為人本身的人格特性及刑罰經濟原則，過重的刑罰
    反而無法達到教化之目的，更有可能違反比例原則。刑法第
    57條所規定之各款量刑事由，就同一事由在定應執行之刑時
    予以再次評價，並不違反「雙重評價禁止」，主要的理由在
    於兩者的制度目的不同，在決定宣告刑時，法院應該考量宣
    告刑之處遇是否合乎罪責原則與特別預防功能，在罪責框架
    基礎內決定具體刑度，但在決定應執行刑時，則是出於整體
    刑罰執行的考量，行為人的人格罪責，已經在各罪宣告刑累
    加的上限下，作為得減輕應執行之刑之事由，尤其是行為人
    所犯數罪的犯罪特質，總和的累加觀察，更可以充分反應行
    為人的主觀法敵對意思，以及法益侵害的總體威脅程度。因
    而斟酌本案被告林恒松所犯，分屬販賣毒品、轉讓禁藥（甲
    基安非他命）罪，罪質具有高度之關連性，本案雖有多次犯
    行，但犯罪時間相隔不久，被告林恒松於犯罪後坦承全部犯
    行，整體出售、轉讓之毒品（禁藥）數量不多等一切情狀，
    定應執行之刑有期徒刑10年2月；另考量被告林建宇所犯，
    均屬販賣毒品罪，罪質同一，整體出售之毒品數量不多，且
    犯罪時間具有密接性，又於犯罪後坦承全部犯行，參與之情
    節低於被告林恒松等一切情狀，定應執行之刑有期徒刑8年1
    0月。原判決上開對被告2人所犯各罪所處之刑定應執行刑，
    合於法律所定之外部性界限，審酌所犯各罪均為販賣或轉讓
    之罪名及罪質，於併合處罰時其責任非難重複之程度較高，
    並未有顯然逾越裁量之內部性界限或違反比例、公平原則之
    情事。檢察官上訴意旨指摘原審定應執行刑過輕，尚無可採
    。 
　㈣綜上所述，檢察官前揭上訴意旨，指摘原判決不當，並無可
    採，就此部分之上訴均為無理由，應予駁回。
據上論斷，應依刑事訴訟法第368條，判決如主文。
本案經檢察官黃建銘提起公訴，檢察官吳皓偉提起上訴，檢察官
李月治到庭執行職務。
中　　華　　民　　國　　111 　年　　6 　　月　　15　　日
            刑事第十二庭   審判長法　官　張  國  忠
                                 法　官  李  雅  俐
                                 法　官  陳      葳 
以上正本證明與原本無異。
如不服本判決應於收受送達後20日內向本院提出上訴書狀，其未
敘述上訴理由者，並得於提起上訴後20日內向本院補提理由書狀
（均須按他造當事人之人數附繕本）「切勿逕送上級法院」。因
疫情而遲誤不變期間，得向法院聲請回復原狀。 

　　　　　　　　　　　　　     　書記官  蔡  皓  凡

中　　華　　民　　國　　111 　年　　6 　　月　　15　　日
                 











附表一（由林恒松出面販賣海洛因）：
編號 犯罪事實 原審判決主文 1 （購毒者洪豊傑） 林恒松於108年7月23日上午10時40分許，使用行動電話與洪豊傑聯繫後，隨即在彰化縣彰化市自強南路36巷巷口，由林恒松販賣價值1,000元之海洛因1包給洪豊傑，而完成交易。 林恒松共同販賣第一級毒品，處有期徒刑八年二月。犯罪所得新臺幣一千元，沒收之。 林建宇共同販賣第一級毒品，累犯，處有期徒刑七年八月。 行動電話1支（廠牌：IPHONE），沒收之。 2 （購毒者賴志緯） 林恒松於108年7月23日上午10時23分許，持用門號0000-000000號行動電話，與賴志緯所持用之門號0000-000000號行動電話聯繫後，賴志緯依約於同日上午10時53分許，前往林恒松位於彰化縣○○市○○○路00巷0號租屋處，由林恒松販賣價值1,000元之海洛因1包給賴志緯，而完成交易。 林恒松共同販賣第一級毒品，處有期徒刑八年二月。犯罪所得新臺幣一千元，沒收之。 林建宇共同販賣第一級毒品，累犯，處有期徒刑七年八月。 行動電話1支（廠牌：IPHONE），沒收之。 3 （購毒者張家銘） 林恒松於108年10月23日凌晨2時43分許，以通訊軟體LINE與張家銘聯繫後，隨即在臺中市○區○○街00號E7套房，由林恒松販賣價值1,000元之海洛因1包給張家銘，而完成交易。 林恒松共同販賣第一級毒品，處有期徒刑八年二月。犯罪所得新臺幣一千元，沒收之。 林建宇共同販賣第一級毒品，累犯，處有期徒刑七年八月。 行動電話1支（廠牌：IPHONE），沒收之。 4 （購毒者張家銘） 林恒松於108年11月12日下午6時20分許，以通訊軟體LINE與張家銘聯繫後，隨即在臺中市○區○○街000號4樓401號套房，由林恒松販賣價值1,000元之海洛因1包給張家銘，而完成交易。 林恒松共同販賣第一級毒品，處有期徒刑八年二月。犯罪所得新臺幣一千元，沒收之。 林建宇共同販賣第一級毒品，累犯，處有期徒刑七年八月。 行動電話1支（廠牌：IPHONE），沒收之。 5 （購毒者黃仲彬） 林恒松於108年10月20日凌晨0時32分許起，以門號0000-000000號行動電話，與黃仲彬所持用之公共電話00-0000000號、00-0000000號聯繫後，隨即於同日凌晨0時55分許，在彰化縣○○市○○街000號後門娃娃機店內，由林恒松販賣價值1,000元之海洛因1包給黃仲彬，而完成交易。 林恒松共同販賣第一級毒品，處有期徒刑八年二月。犯罪所得新臺幣一千元，沒收之。 林建宇共同販賣第一級毒品，累犯，處有期徒刑七年八月。 行動電話1支（廠牌：IPHONE），沒收之。 6 （購毒者黃仲彬） 林恒松於108年10月24日下午1時44分許起，以門號0000-000000號行動電話，與黃仲彬所持用之公共電話00-0000000號、00-0000000號聯繫後，隨即於同日下午1時44分許，在上開娃娃機店內，由林恒松販賣價值1,000元之海洛因1包給黃仲彬，而完成交易。 林恒松共同販賣第一級毒品，處有期徒刑八年二月。犯罪所得新臺幣一千元，沒收之。 林建宇共同販賣第一級毒品，累犯，處有期徒刑七年八月。 行動電話1支（廠牌：IPHONE），沒收之。 7 （購毒者黃仲彬） 林恒松於108年10月25日中午12時10分許起，以門號0000-000000號行動電話，與黃仲彬所持用之公共電話00-0000000號、00-0000000號聯繫後，隨即於同日下午1時34分許，在上開娃娃機店內，由林恒松販賣價值1,000元之海洛因1包給黃仲彬，而完成交易。 林恒松共同販賣第一級毒品，處有期徒刑八年二月。犯罪所得新臺幣一千元，沒收之。 林建宇共同販賣第一級毒品，累犯，處有期徒刑七年八月。 行動電話1支（廠牌：IPHONE），沒收之。 

附表二（由林建宇出面販賣海洛因）：
編號 犯罪事實 原審判決主文 1 （購毒者蔡至清） 林建宇於108年10月10日中午12時38分許起，持用門號0000-000000號行動電話，與蔡至清所持用之門號0000-000000號行動電話聯繫後，於同日中午12時50分許，在位於彰化縣○○市○○路0段000巷0號之燦坤3C彰化店，由林建宇販賣價值500元之海洛因1包給蔡至清，而完成交易。 林恒松共同販賣第一級毒品，處有期徒刑八年二月。犯罪所得新臺幣五百元，沒收之。 林建宇共同販賣第一級毒品，累犯，處有期徒刑七年八月。犯罪所得海洛因，追徵其價額新臺幣一百元。 行動電話1支（廠牌：IPHONE，含門號0000-000000號SIM卡1張），沒收之。 2 （購毒者林興富） 林建宇於108年10月10日中午12時26分許起，持用門號0000-000000號行動電話，與林興富所持用之門號0000-000000號行動電話聯繫後，於同日下午1時許，在位於彰化縣○○市○○路000號之立特佳五金百貨大賣場，由林建宇販賣價值700元之海洛因1包給林興富，而完成交易。 林恒松共同販賣第一級毒品，處有期徒刑八年二月。犯罪所得新臺幣七百元，沒收之。 林建宇共同販賣第一級毒品，累犯，處有期徒刑七年八月。犯罪所得海洛因，追徵其價額新臺幣一百元。 行動電話1支（廠牌：IPHONE，含門號0000-000000號SIM卡1張），沒收之。 3 （購毒者林興富） 林建宇於108年10月10日晚間8時51分許起，持用門號0000-000000號行動電話，與林興富所持用之門號0000-000000號行動電話聯繫後，於同日晚間9時30分許，在位於彰化縣○○市○○路0段000號之統一超商台化門市，由林建宇販賣價值1,000元之海洛因1包給林興富，而完成交易。 林恒松共同販賣第一級毒品，處有期徒刑八年二月。犯罪所得新臺幣一千元，沒收之。 林建宇共同販賣第一級毒品，累犯，處有期徒刑七年八月。犯罪所得海洛因，追徵其價額新臺幣一百元。 行動電話1支（廠牌：IPHONE，含門號0000-000000號SIM卡1張），沒收之。 4 （購毒者黃仲彬） 林建宇於108年11月12日中午12時36分許起，持用門號0000-000000號行動電話，與黃仲彬所持用之公共電話00-0000000號、00-0000000、00-0000000號聯繫後，於同日下午2時41分許，在彰化縣○○市○○路0段000號附近，由林建宇販賣價值1,000元之海洛因1包給黃仲彬，而完成交易。 林恒松共同販賣第一級毒品，處有期徒刑八年二月。犯罪所得新臺幣一千元，沒收之。 林建宇共同販賣第一級毒品，累犯，處有期徒刑七年八月。犯罪所得海洛因，追徵其價額新臺幣一百元。 行動電話1支（廠牌：IPHONE，含門號0000-000000號SIM卡1張），沒收之。 5 （購毒者洪政邦） 林建宇於108年10月10日下午3時43分許起，持用門號0000-000000號行動電話，與洪政邦所持用之公共電話00-0000000號聯繫後，於同日下午4時許，在停放於彰化縣○○市○○路0段000號全家便利商店香山店外，洪政邦駕駛之車號0000-00號自用小客車上，由林建宇販賣價值1,000元之海洛因1包給洪政邦，而完成交易。 林恒松共同販賣第一級毒品，處有期徒刑八年二月。犯罪所得新臺幣一千元，沒收之。 林建宇共同販賣第一級毒品，累犯，處有期徒刑七年八月。犯罪所得海洛因，追徵其價額新臺幣一百元。 行動電話1支（廠牌：IPHONE，含門號0000-000000號SIM卡1張），沒收之。 

附表三（由林建宇出面販賣甲基安非他命）：
編號 犯罪事實 原審判決主文 1 （購毒者陳元龍） 林建宇於108年10月12日晚間7時49分許起，持用門號0000-000000號行動電話，與陳元龍持用之門號0000-000000號行動電話聯繫後，於同日晚間8時30分許，在位於彰化縣○○市○○路000號之明谷大飯店616號房內，由林建宇販賣價值1,000元之甲基安非他命1包給陳元龍，而完成交易。 林恒松共同販賣第二級毒品，處有期徒刑四年二月。犯罪所得新臺幣一千元，沒收之。 林建宇共同販賣第二級毒品，累犯，處有期徒刑三年八月。犯罪所得海洛因，追徵其價額新臺幣一百元。 行動電話1支（廠牌：IPHONE，含門號0000-000000號SIM卡1張），沒收之。 2 （購毒者陳元龍） 林建宇於108年11月8日某時許，以通訊軟體LINE聯繫陳元龍後，於同日下午3時許，在彰化縣彰化市竹和路200巷與竹和路200巷36弄交岔路口處，由林建宇販賣價值1,000元之甲基安非他命1包給陳元龍，而完成交易。 林恒松共同販賣第二級毒品，處有期徒刑四年二月。犯罪所得新臺幣一千元，沒收之。 林建宇共同販賣第二級毒品，累犯，處有期徒刑三年八月。犯罪所得海洛因，追徵其價額新臺幣一百元。 行動電話1支（廠牌：IPHONE，含門號0000-000000號SIM卡1張），沒收之。 

附表四（林恒松單獨轉讓禁藥甲基安非他命）：
犯罪事實 原審判決主文 （受讓者張家銘） 林恒松以行動電話與張家銘聯繫後，於108年11月10日下午6時30分許，在臺中市○區○○街000號4樓401號套房內，無償交付禁藥甲基安非他命給張家銘。 林恒松犯轉讓禁藥罪，處有期徒刑八月。 行動電話1支（廠牌：IPHONE），沒收之